臺灣桃園地方法院民事裁定
109年度訴字第214號
上  訴  人
即  被  告  江新傳  
送達代收人  廖萱亞  
被  上訴人  
即  原  告  張火順  
上列當事人間請求排除侵害等事件，上訴人對本院民國111年3月
30日第一審判決提起上訴，本院裁定如下：
    主  文
上訴人應於本裁定送達後五日內，補繳裁判費新臺幣參萬伍仟伍
佰零陸元，逾期即駁回上訴。
    理  由
一、按以一訴主張數項標的者，其價額合併計算之；以一訴附帶
    請求其孳息、損害賠償、違約金或費用者，不併算其價額，
    民事訴訟法第77條之2第1 項前段、第2 項定有明文。又各
    共有人基於共有人之地位，依民法第821 條規定，為全體共
    有人之利益，請求回復共有物時，因其並非僅為自己利益而
    為請求，且除契約另有約定外，該共有人得按其應有部分，
    對於共有物之全部，有使用收益之權，故其就該排除侵害訴
    訟所得受之利益，自應以回復共有物之全部價額為計算基準
    ，最高法院101 年度台抗字第722 號裁定意旨可資參照。另
    土地所有權人，依民法第767 條所有物返還請求權請求土地
    占有人拆除房屋返還土地，其訴訟標的之價額，應以該土地
    起訴時之交易價額為準，其並依同法第179 條附帶請求給付
    相當於租金之不當得利部分，應不併算其價額。
二、上列當事人間請求排除侵害等事件，上訴人對於民國111 年
    3 月30 日本院第一審判決提起第二審上訴。查本件上訴人
    之上訴利益價額，經核定為新臺幣（下同）228萬8,378元【
    計算式：475.64平方公尺（即上訴人經桃園市大溪地政事務
    所109 年6 月23 日溪測法字第032600號複丈成果圖測量占
    有桃園市○○區○○段00地號土地編號A部分之面積）×4,528 元
    / 平方公尺（即起訴時上開土地之公告現值）＋18.2平方公
    尺（即上訴人經測量占有桃園市○○區○○段00地號土地編號B
    部分之面積）×7,400 元/ 平方公尺（即起訴時上揭土地之
    公告現值）＝228萬8,378元，至請求駁回不當得利部分，依
    上揭說明不併算其價額】，應徵第二審裁判費3萬5,506 元
    ，未據上訴人繳納，茲依民事訴訟法第442 條第2 項之規定
    ，限上訴人於本裁定送達後5 日內補繳裁判費，逾期不補正
    ，即駁回其上訴，特此裁定。
三、爰裁定如主文。
中　　華　　民　　國　　111 　年　　5 　　月　　18　　日
                  民事第一庭    法　官　蕭淳尹
以上正本係照原本作成。
如不服本裁定關於核定訴訟標的價額部分，應於送達後10日內向
本院提出抗告狀，並繳納抗告費新臺幣1,000 元；關於命補繳裁
判費部分，不得抗告。　　　　　　　　　
中　　華　　民　　國　　111 　年　　5 　　月　　18　　日
                                書記官　鄧文琦